# 职工薪酬准则修订后，明细科目是不是要变化...

提问人：一滴水里的海 时间：2014-08-08 16:36:47
7 月 1 号开始，执行修订后的准则，请问应付职工薪酬的明细科目是变化吗，原来养老保险，失业保险什么的，都记在社会保险费下面的，现在要调整至离职后福利吗？调整吧，对一年的数据归集起来不方便......

回答人：chenyiwei
明细科目的设置取决于企业的管理要求和对外披露财务报表附注时的明细口径。对于后者，还需等待财政部、证监会的进一步具体要求出台。 另外，在“五险一金”中，养老保险属于离职后福利，其余属于短期职工薪酬。